Beatriz E. Ortega

Ingeniera de sistemas

Sobre mí

Ingeniera de Sistemas con experiencia en tratos con clientes, levantamiento de requerimientos, estudio de factibilidad técnica y económica para productos y propuestas comerciales, gestión de proyectos y equipos de trabajo, habilidades en el manejo de múltiples herramientas para la gestión de procesos productivos en diferentes áreas como desarrollo de software, supply chain, alimentación y servicios. Experiencia trabajando en equipo interdisciplinarios y liderando equipos con personal a cargo.

Experiencia Laboral

Encargada comercial.

Fruitastyc SPA Junio 2019 a Abril 2022.

Tratar con clientes levantando requerimiento y creando propuestas comerciales utilizando un enfoque de ventas consultivo para maximizar los resultados del cliente. Desarrollar y gestionar con éxito nuevos canales de venta digitales , ecommerce y marketplace. Realizar estudios de mercado para determinar la necesidad de nuevos productos con foco en un nichos específicos. Determinación y seguimiento de KPI's y planteamiento de mejoras. Liderar el equipo productivo para cumplir con la planificación, coordinando las actividades a realizar para el cumplimiento de los plazos de entrega.

Encargada de Operaciones.

SAAM S.A. Junio 2018 a Junio 2019.

Planificar, coordinar, organizar y dirigir las operaciones diarias de recepción, almacenaje y despacho según el tipo de carga (contenedores, pallet, carga suelta, IMO, etc), gestionando personal a cargo y recursos claves para cumplir con la demanda operacional. Realizar análisis y proponer mejoras en las operaciones logísticas, detectando fallas en los proceso, determinando causa raíz y planteando mejoras.

Analista de Calidad.

SAAM S.A. Junio 2017 a Junio 2018.

Elaborar e implementar procedimientos para las diferentes etapas en la cadena de valor. Elaborar en conjunto con el área involucrada y realizar seguimiento de kpi´s para detectar desviaciones y alertar a tiempo la necesidad de aplicar de correctivos. Implementación de metodología 5S y Six Sigma en procesos productivos, análisis de proyectos para mejora continua.



San Martin 311, Santiago

+56 9 37284858

ortega.bea87@gmail.com

Habilidades

Profesionales

- Product Owner
- Scrum Master
- Metodologías ágiles
- · Desarrollo de proyectos
- Jira
- JavaScript
- · HTML
- · CSS
- Node.js
- · My SQL
- Phyton
- Officce
- MS Project
- Visio

Beatriz E. Ortega

Ingeniera de sistemas

Encargada de Calidad y Control de Gestión.

Podatal Ltda. Marzo 2016 a Mayo 2017.

Responsable de generar Kpi's que permitieran analizar el nivel de desempeño en las diferentes áreas de la empresa y efectuar propuestas de mejora. Realizar el levantamiento de procesos de las diferentes áreas y elaborar su respectivo procedimiento. Generar manuales de procedimiento y gestión de calidad, según la normativa ISO 9001:2015.

Ingeniero Industríal.

Embutidos La Merideña. Mayo 2014- Febrero 2015.

Desarrollar y ejecutar estrategias que disminuyeron los tiempos de producción sin afectar la calidad. Elaborar diagramas de procesos y recorridos de los diferentes productos. Plantear estrategias que aumentaron la productividad teniendo en cuenta la demanda. Planificación de adquisición de insumos, con consideraciones de inventario, capacidad instalada y costos.

Educación

Ingeniero de Sistemas -Investigación de Operaciones, Universidad de Los Andes. Mérida, Venezuela (2014). Facultad de Ingeniería.

Product Owner certification.

Scrum Manager. (2022).

Web Devolpment Fundamentals, JavaScript, React + Redux, SQL. Sololearn. (2022).

PYTHON.

Fundacite, Mérida, Venezuela. (2014).

Curso de redes, CCNA 01, Cisco.

Eslared, Mérida, Venezuela. (2014).

Herramientas de minería de datos y simulación numérica para la optimización de procesos industriales.

Universidad de Los Andes. Venezuela. (2013).

PHP Y MYSQL.

Fundación EsLaRed. Mérida, Venezuela. (2012).

Habilidades

Personales

- Liderazgo
- · Gestión de equipos
- Creatividad
- Comunicación efectiva
- · Enfoque en resultados

Idiomas

- Español Nativo
- Inglés Intermedio